【裁判字號】    89,訴,844
【裁判日期】    890725
【裁判案由】    偽造有價證券等
【裁判全文】
臺灣板橋地方法院刑事判決                          八十九年度訴字第八四四號
    公  訴  人  臺灣板橋地方法院檢察署檢察官
    被      告  丁○○
    指定辯護人  乙○
右列被告因偽造有價証券等案件，經檢察官提起公訴（八十九年度偵字第六ｏ七六、
五ｏ六ｏ號），乙○判決如左：
    主  文
丁○○意圖供行使之用，而偽造有價證券，處有期徒刑壹年拾月，緩刑肆年。
如附表所示偽造之支票均沒收。
    事  實
一、丁○○意圖為自己不法之所有，於民國八十八年六月二十七日，藉至甲○○位於
    台北縣永和市○○路三三二巷二十號七樓頂協會服務處擔任義工之便，乘機竊取
    甲○○置於桌上之中華商業銀行松江分行，帳號０二０_00000000_００
    號，票號0000000號（已有甲○○簽名，金額為新台幣（下同）三十一萬
    元，發票日空白，以下稱票據一）、0000000號（已有甲○○簽名，發票
    日及金額均空白，以下稱票據二）之空白支票二張。得手後，意圖供行使之用，
    於八十八年六月二十九日，在台北縣新莊市○○路五二四巷四六弄三六號住處，
    先於票據一上填妥發票日期八十八年十月五日（起訴書誤繕並填上金額三十一萬
    元），後於票據二上填具票據金額七十二萬元、發票日期八十八年十一月五日，
    以此方法接續偽造二紙支票。嗣於八十八年六月三十日，在台北縣新莊市○○路
    九十四巷七號二樓，將已填妥票據發票日期之票據一交與不知情之丙○○，以換
    取與票面金額同額之三十一萬元現金，丙○○再於同年七月五日在台北縣新莊市
    ○○路三一六號九樓轉持向不知情之吳文進調現；丁○○復於同年七月底某日，
    在台北縣新莊市○○路上址，再將已填妥票據發票日期及票面金額之票據二交付
    不知情之丙○○，以調取七十二萬元之現金。後由不知情之吳文進、丙○○分別
    於同年十月五日、十一月五日提示此二紙經甲○○掛失止付之支票（詳如附表所
    示），始循線查悉上情。
二、案經台北縣警察局淡水分局報請臺灣士林地方法院檢察署呈請臺灣高等法院檢察
    署令轉暨台中縣警察局大甲分局報告臺灣板橋地方法院檢察署檢察官偵查起訴。
    理  由
一、右開犯罪事實，迭據被告於警訊及偵審中供承不諱，核與被害人甲○○於警訊中
    指訴失竊情節大致相符，並經證人丙○○、吳文進於警訊時供證屬實。此外，復
    有如附表所示已偽造完成之支票正、反面及退票理由單各二紙附卷（台灣士林地
    方法院檢察署八十九年度偵字第六ｏ六號卷第十一頁、第三十二頁反面、第三十
    三頁正面）及遺失票據申報書、票據掛失止付通知書、掛失止付票據提示人資料
    查報表等件附於前揭偵查卷可資佐證。本件事證明確，被告犯行洵堪認定，應予
    依法論科。
二、核被告所為，係犯刑法第三百二十條第一項之竊盜罪及同法第二百零一條第一項
    之偽造有價證券罪。被告接續偽造本件二紙支票，為接續犯，僅論以一個偽造有
    價證券罪。被告偽造有價證券後復持以行使，其行使偽造有價證券之低度行為，
    為高度之偽造行為所吸收，不另論罪。被告所犯竊盜及偽造有價證券二罪間，有
    方法結果之牽連關係，應依刑法第五十五條之規定，從一重之偽造有價證券罪處
    斷。次查，被告並無前科，有台灣高等法院檢察署刑案紀錄簡覆表一紙在卷可稽
    ，其因被人倒債，為償還積欠他人債務，一時失慮始罹本件犯行，尚非惡性深重
    之輩，且被害人甲○○於偵查中亦已表示不追究之意（前揭偵卷第二十頁正面）
    ，益見其惡性甚輕，是其犯罪情狀顯有堪予憫恕之處，爰依刑法第五十九條規定
    ，酌減其刑。爰審酌被告因一時失慮致罹本件犯行，及其犯罪之動機、手段、目
    的、所生危害、被害人甲○○已原諒其犯行及犯後態度良好，顯有悔意等一切情
    狀，量處如主文所示之刑，以資懲儆。又被告前未曾受有期徒刑以上刑之宣告，
    有台灣高等法院檢察署刑案紀錄簡覆表一紙在卷可憑，其因被人倒債，為償還積
    欠他人債務，一時失慮致罹刑典，事後已坦承犯行，深具悔意，經此罪刑之宣告
    後，應知警惕而無再犯之虞，乙○因認以暫不執行其刑為適當，爰併予宣告緩刑
    四年，以啟自新。至如附表所示偽造之支票二紙，爰依刑法第二百零五條之規定
    ，併予宣告沒收。
據上論斷，應依刑事訴訟法第二百九十九條第一項前段，刑法第二百零一條第一項、
、第三百二十條第一項、第五十五條、第五十九條、第二百零五條、第七十四條第一
款，罰金罰鍰提高標準條例第一條前段，判決如主文。
本案經檢察官高俊申到庭執行職務。
中      華      民      國    八十九    年    七    月      二十五      日
                                    臺灣板橋地方法院刑事第五庭
                                          法  官  呂  安  樂
右正本證明與原本無異。
如不服本判決，應於判決送達後十日內向乙○提出上訴狀。
                                          書記官  陳  玉  嬋
中      華      民      國  八十九    年    七    月      二十五      日
附    表
一、票號ｏｏ三三六五六號，發票日八十八年十月五日，票面金額三十一萬元，付款
    人中華商業銀行松江分行，發票人甲○○。
二、票號ｏｏ三三六六ｏ號，發票日八十八年十一月五日，票面金額七十二萬元，付
    款人中華商業銀行松江分行，發票人甲○○。
附錄本案論罪科刑法條全文
刑法第二百零一條第一項
意圖供行使之用，而偽造、變造公債票，公司股票或其他有價證券者，處三年以上十
年以下有期徒刑，得併三千元以下罰金。
行使偽造、變造之公債票、公司股票或其他有價證券或意圖供行使之用收集或交付於
人者，處一年以上七年以下有期徒刑，得併科三千元以下罰金。
刑法第三百二十條第一項
意圖為自己或第三人不法之所有，而竊取他人之動產者，為竊盜罪，處五年以下有期
徒刑、拘役或五百元以下罰金。
意圖為自己或第三人不法利益，而竊佔他人之不動產者，依前項之規定處斷。
前二項之未遂犯罰之。


司法院資訊處製作；財團法人民間司法改革基金會備份。
